臺灣屏東地方法院刑事判決　　　　　　　96年度交訴字第61號
公　訴　人　臺灣屏東地方法院檢察署檢察官
被　　　告　甲○○
上列被告因過失致死案件，經檢察官提起公訴（96年度偵字第
3299號），被告於準備程序中就被訴事實為有罪之陳述，經本院
合議庭裁定改以簡式審判程序審理，判決如下：
    主  文
甲○○因過失致人於死，處有期徒刑陸月，減為有期徒刑月，
如易科罰金，以新臺幣壹仟元折算壹日。
    事  實
一、甲○○領有普通小型車駕駛執照，於民國96年2 月6 日8 時
    15分許，駕駛車牌號碼D9－2756號自小客貨車，將其貨物交
    由貨運行寄送後，沿幹線屏東縣屏東市○○路段，由東往西
    方向行駛，迨行駛至成功路、重慶路路口時，甲○○原應注
    意閃光黃燈表示「警告」，車輛應減速接近，注意安全，小
    心通過，且依當時天候晴、日間自然光線、為多岔路之市區
    道路、乾燥無缺陷、無障礙物之柏油鋪設路面等情，並無不
    能注意之情事客觀情狀，詎甲○○竟疏於注意上開規定，冒
    然穿越路口，適常忠武騎乘車牌號碼PIA-260 號重型機車沿
    支線重慶路由南向北方向行駛，行至上述路口時，亦疏於注
    意閃光紅燈表示「停車再開」，車輛應減速接近，先停止於
    交岔路口前，讓幹道車優先通過後認為安全時，方得續行；
    致甲○○所駕駛之自小客貨車已超越路口中心後，因常忠武
    騎乘之機車快速駛入路口，二車均因閃煞不及，發生擦撞，
    造成常忠武人車倒地後，受有顱內出血、顱底骨折併鼻出血
    等傷害，經緊急送往人愛醫院轉送財團法人長庚紀念醫院高
    雄分院（下稱高雄長庚醫院）急救，迄於15時10分因傷重不
    治死亡。甲○○於肇事後，在未經有偵查權之機關或公務員
    發覺為犯嫌前，向據報前往現場處理車禍之警員坦承其為車
    禍之肇事者及肇事經過，而願接受裁判。
二、案經屏東縣警察局屏東分局報請臺灣屏東地方法院檢察署檢
    察官相驗後偵查起訴。
        理  由
一、本件被告蘇聰聯所犯係死刑、無期徒刑、最輕本刑為3 年以
    上有期徒刑以外之罪，其於本院準備程序中就被訴事實為有
    罪之陳述，經法官告知被告簡式審判程序之旨，並聽取公訴
    人、被告之意見後，由本院依刑事訴訟法第273 條之1 第1
    項規定，裁定進行簡式審判程序，先予敘明。
二、訊據被告蘇聰聯對於上開駕車肇事致被害人常忠武死亡之事
    實供承不諱，核與現場目擊證人許正坤於警詢中供證之情詞
    相符（96年度相字第98號卷第10頁），並有道路交通事故現
    場圖、道路交通事故調查報告表(一)(二)、現場照片20張在卷可
    稽。又被害人常忠武因本件車禍受有顱內出血、意識不清等
    傷害，亦有高雄長庚醫院診斷證明書1 紙附卷可佐；且被害
    人常忠武確因本件車禍，受有顱內出血、顱底骨折併鼻出血
    ，經送醫救治，仍因傷重不治死亡等情，亦經臺灣屏東地方
    法院檢察署檢察官督同法醫師相驗屬實，有相驗筆錄、相驗
    屍體證明書、鑑定驗斷書附卷可憑。按特種閃光號誌各燈號
    顯示之意義為：閃光黃燈表示「警告」，車輛應減速接近，
    注意安全，小心通過；閃光紅燈表示「停車再開」，車輛應
    減速接近，先停止於交岔路口前，讓幹道車優先通行後，認
    為安全時，方得續行，道路交通標誌、標線、號誌設置規則
    第211 條第1 項定有明文。被告考領有普通小型車駕駛執照
    ，於行經肇事地點時，理應注意上開規定，而依當時天候晴
    、日間自然光線、為多岔路之市區道路、乾燥無缺陷、無障
    礙物之柏油鋪設路面等情（此有道路交通事故調查報告表(一)
    可稽），並無不能注意之情事，竟疏於注意，致煞閃不及，
    所駕自小客貨車車頭左前方撞擊常忠武之機車右側車身，被
    害人常忠武因此倒地受傷死亡，被告應負過失責任甚明。本
    件經送臺灣省高屏澎區車輛行車事故鑑定委員會鑑定結果，
    亦認為被害人常忠武駕駛重機車支線未讓行進中車輛先行為
    肇事主因、甲○○駕駛自小客貨車閃光黃燈岔路口未減速慢
    行為肇事次因，則甲○○之駕駛行為亦仍有過失，上開結論
    與前述本院之判斷並無異致，有鑑定意見書在卷可考（見96
    年度相字第98號卷第72頁）。至被害人常忠武騎乘重型機車
    於支線道上未讓幹道車先行，如上所述，亦有疏失，然此並
    不能解免被告過失罪責。再被告之過失行為與被害人常忠武
    死亡間，具有相當因果關係。綜上，本件事證明確，被告犯
    行足堪認定。
三、核被告蘇聰聯所為，係犯刑法第276 條第1 項之過失致死罪
    。起訴意旨雖認被告所為係犯刑法第276 條第2 項之業務過
    失致死罪，惟被告陳明其係為鑰匙主體加工之製造業，案發
    當日係交貨請貨運行送貨等語明確（見本院卷第15頁背面）
    ，並非以送貨為其業務範圍，是其駕駛行為並非其業務範圍
    內，起訴意旨容有誤會，且公訴人於本院審理時業已更正起
    訴法條為刑法第276 條第1 項，爰無庸變更起訴法條，附此
    敘明。被告於肇事後停留現場，於員警據報前往現場處理，
    尚不知何人肇事時，向處理警員坦承肇事並自願接受裁判，
    有道路交通事故肇事人自首情形紀錄表附卷可參（見警卷第
    18頁），爰依刑法第62條前段規定減輕其刑。爰審酌被告駕
    車肇事致人死亡及受傷，迄未能與被害人家屬達成民事和解
    ，及其素行尚可，事後坦認犯行，態度良好，被害人就
    本件車禍之發生亦均有疏失等一切情狀，量處如主文所示之
    刑。
四、末查本件被告犯罪時間在96年4 月24日以前，所犯為刑法第
    276 條第1 項之罪，合於減刑條件，爰依中華民國96年罪犯
    減刑條例第2 條第1 項第3 款之規定，減其刑期二分之一。
據上論斷，應依刑事訴訟法第273 條之1 第1 項、第299 條第1
項前段，刑法第276 條第1 項、第41條第1 項前段、第62條前段
，刑法施行法第1 條之1 ，中華民國96年罪犯減刑條例第2 條第
1項 第3 款、第7 條，判決如主文。
本案經檢察官鍾仁松到庭執行職務。
中　　華　　民　　國　　96　　年　　7 　　月　　31　　日
                  交通法庭    法  官  陳海寧
以上正本證明與原本無異。
如不服本判決應於收受本判決送達後十日內向本院提出上訴書狀
，其未敘述上訴理由者，並得於提起上訴後十日內向本院補提理
由書狀（均須按他造當事人之人數附繕本）「切勿逕送上級法院
」
中　　華　　民　　國　　96　　年　　8　　月　  　6　　日
                              書記官  馮得弟
附錄本判決論罪之法條：
刑法第276條第1項
因過失致人於死者，處二年以下有期徒刑、拘役或二千元以下
罰金。
